臺灣高等法院臺中分院刑事判決　　　　　　　　　九十一年度交上訴字第七四八號
　　上　訴　人
　　即　被　告　丙○○
　　選任辯護人　陳世煌
　　　　　　　　劉嘉堯
右上訴人因公共危險案件，不服臺灣彰化地方法院九十年度交訴字第一四五號中華民
國九十一年二月八日第一審判決（起訴案號：臺灣彰化地方法院檢察署九十年度偵字
第二五七○號），提起上訴，本院判決如左：
      主  文
原判決撤銷。
丙○○服用酒類，不能安全駕駛動力交通工具而駕駛，處有期徒刑參月，如易科罰金
，以參佰元折算壹日；又駕駛動力交通工具肇事，致人受傷而逃逸，處有期徒刑陸月
，如易科罰金，以參佰元折算壹日。應執行有期徒刑捌月，如易科罰金，以參佰元折
算壹日。
      事  實
一、丙○○明知飲酒後不得駕車，竟於民國九十年四月四日下午七時三十分許，在彰
    化縣鹿港鎮海味珍餐廳，因參加同學會飲用高梁酒過量（肇事後吐氣所含酒精成
    份測定值達每公升零點三七毫克），已達不能安全駕駛動力交通工具之程度，仍
    於同日下午十時三十分許，駕駛車牌號碼ＵＡ－六九○八號自用小客車離去，於
    該日下午十時四十分許，沿彰化縣鹿港鎮○○路由西往東方向行駛，途經鹿和路
    二段二八九之一號前時，因逆向行駛，不慎撞及在路上行走之甲○○，使甲○○
    受有臉部多處裂傷、左側鎖骨骨折及左側脛骨腓骨骨折等傷害（所涉過失傷害罪
    嫌，因撤回告訴，經公訴人不另為不起訴之處分）。丙○○於其所駕駛之前開車
    輛，撞及甲○○而受有前方擋風玻璃碎裂之損壞，因上開猛烈撞擊已知悉肇事後
    ，非但未報警救護，並留於現場等候處理，反為逃避肇事責任，竟另行起意，不
    顧甲○○之安危，即行駕車繼續往前行駛而逃逸。嗣九十年四月四日下午十一時
    許，丙○○因所駕車輛行經彰化縣鹿港鎮○○路二段四三八號前，為高低落差之
    施工路面卡住，無法繼續往前行駛，乃為據報員警楊文信沿途追捕而查獲其肇事
    逃逸之行為；惟丙○○於警員楊文信及其他有偵查犯罪職權之機關或個人，尚未
    發覺其服用酒類，不能安全駕駛動力交通工具而駕駛之犯罪前，自動向警員楊文
    信供承其酒後駕車之情事而自首，並主動接受裁判。
二、案經彰化縣警察局鹿港分局報請臺灣彰化地方法院檢察署檢察官偵查後聲請簡易
    判決處刑，經原審法院改依通常程序審判。
      理  由
一、訊據上訴人即被告丙○○（以下稱被告）固坦認於右揭時、地，服用酒類後，已
    達不能安全駕駛車輛而仍駕車行經前開肇事路段等情，然矢口否認有何肇事逃逸
    之行為，辯稱：當時伊是往旁邊停靠，並不是要逃跑，當時有喝酒反應比較遲鈍
    云云。惟查：被告駕駛前開車輛撞及被害人甲○○後，其車輛駕駛座前方之擋風
    玻璃嚴重碎裂，有照片三幀在卷可稽；又證人即在場目擊車禍發生經過之張秋淋
    於警訊時證稱：「我當時正準備打佯而站在店門口，突然聽到一聲巨大撞擊聲，
    我定神一看，路人身軀飛身掉落在我的前方，我當時趕快跑出去攔該部肇事車輛
    ，該車輛約停頓三秒鐘後即駕駛逃逸，我當時對該車大叫你撞到人了，該車繼續
    加速駛離現場，：：，該路段為施工路段，我看到時該車在逆向車道，加速逃逸
    時該車才又駛回同向車道，緊靠施工路段，該車是逆向撞到的」等語，證人許雅
    琦於警訊中亦證稱：「該車撞到人後又行駛一小段後停車，一會兒就開車逃逸，
    ：：，該車是逆向撞上的」等語。證人丁○○於本院證稱：那天有雨，我們走出
    來之後，就看到黑影，然後就車禍了，我有聽到碰撞的聲音，就看到車影衝過去
    ，就像驚鴻一瞥的過去，我當時是在屋子裡面，正要走出去，看到車子是停著不
    動的，當時因為要趕著回家，並沒有停下來看，有看到車子的車窗玻璃是破掉的
    ，沒有注意車門有沒有打開。：：兩邊都有在修路，我當時是要往彰化的方向，
    我的左手邊的路是比較好的，右邊比較低。：：車子有傾斜，車子卡在路上，因
    為左邊高右邊低，所以車子是斜跨在路中間等語。是依前開被告所駕車輛肇事後
    ，受有駕駛座前方擋風玻璃嚴重碎裂之損壞，及證人張秋淋、許雅琦、丁○○之
    前開證述，足認被告所駕車輛肇事時之撞擊力道非輕，且被告於肇事後曾停車數
    秒，未下車查看，即行迅速駕車離去，是因當地修路路況不佳，被告之汽車被卡
    住始未能繼續行駛，被告否認有駕車逃逸之故意，委無可採。此外，並有證人即
    處理本件車禍之員警李孟宗、楊文信二人在原審審理時之證述、酒精測試紀錄表
    、刑法第一百八十五條之三案件測試觀察紀錄表、彰化縣警察局舉發違反道路交
    通管理事件通知單、驗傷診斷書各一份、彰化縣警察局道路交通事故調查報告表
    、彰化縣警察局鹿港分局警備隊交通事故談話紀錄表各二件及照片十二幀在卷可
    佐，本件事證明確，被告犯行洵堪認定。
二、核被告所為，係犯刑法第一百八十五條之三之服用酒類，不能安全駕駛動力交通
    工具而駕駛罪及同法第一百八十五條之四之駕駛動力交通工具肇事，致人受傷而
    逃逸罪。又被告所犯上開二罪間，犯意各別，罪質互殊，應予分論併罰。又被告
    於警員楊文信及其他有偵查犯罪職權之機關或個人，尚未發覺其服用酒類，不能
    安全駕駛動力交通工具而駕駛之犯罪前，自動向警員楊文信供承其酒後駕車之情
    事而自首，並主動接受裁判一節，業據證人即承辦警員楊文信於原審證述明確，
    是就酒後駕車之公共危險部分，合於自首之要件，應依法就該部分減輕其刑。原
    審以被告罪證明確，予以論罪科刑，固非無見。惟被告於肇事後，並於偵查中迅
    速與被害人調解成立（有彰化縣鹿港鎮調解委員會調解書一份在卷可憑），賠償
    被害人之損害，其犯罪後態度良好，原審就肇事逃逸部分，仍量處有期徒刑八月
    ，稍嫌過重。被告上訴否認犯罪，雖無可採，惟原判決既有可議之處，仍屬無可
    維持，應予撤銷改判；另酒後駕車部分，因本院將肇事逃逸部分撤銷改判，所量
    處之有期徒刑六月，係屬得易科罰金，故原判決對於酒後駕車部分，所處之有期
    徒刑三月，原未諭知易科罰金之折算標準，亦有未合，茲一併撤銷。爰審酌被告
    平日之素行、酒後駕車對於公共安全之危害、肇事後所生損害，及犯罪後業與被
    害人調解成立，賠償被害人之損害等一切情狀，各量處如主文第二項所示之刑，
    並定其應執行之刑，及諭知易科罰金之折算標準。
據上論結，應依刑事訴訟法第三百六十九條第一項前段、第三百六十四條、第二百九
十九條第一項前段，刑法第一百八十五條之三、第一百八十五條之四、第六十二條前
段、第五十一條第五款、第四十一條第一項前段，罰金罰鍰提高標準條例第二條，判
決如主文。
本案經檢察官乙○○到庭執行職務。
中      華      民      國      九十一      年    七    月    二十五    日
                                   臺灣高等法院臺中分院刑事第五庭
                                         審判長法  官  袁  從  楨
                                               法  官  姚  勳  昌
                                               法  官  郭  同  奇
右正本證明與原本無異。
刑法第一百八十五條之四部分得上訴。
刑法第一百八十五條之三部分不得上訴。
如不服本判決應於收受送達後十日內向本院提出上訴書狀，其未敘述上訴之理由者並
得於提起上訴後十日內向本院補提理由書（均須按他造當事人之人數附繕本）。
                                               書記官  康  孝  慈
中      華      民      國    九十一     年      七       月   二十六   日
附錄論罪科刑法條：
刑法第一百八十五條之三：
服用毒品、麻醉藥品、酒類或其他相類之物，不能安全駕駛動力交通工具而駕駛者，
處一年以下有期徒刑、拘役或三萬元以下罰金。
刑法第一百八十五條之四：
駕駛動力交通工具肇事，致人死傷而逃逸者，處六月以上五年以下有期徒刑。
                                                                        Ｆ
